【裁判字號】    97,交聲,179
【裁判日期】    970703
【裁判案由】    違反道路交通管理處罰條例聲明異議
【裁判全文】
臺灣新竹地方法院交通事件裁定         97年度交聲字第179號
原處分機關  交通部公路總局新竹區監理所
異  議  人
即受處分人  甲○○
上列異議人因違反道路交通管理處罰條例案件，對於交通部公路
總局新竹區監理所中華民國97年2月27日竹監自字第裁50-E00000
00號所為之裁決處分，聲明異議，本院裁定如下：
    主    文
異議駁回。
    理    由
一、按受處分人，不服第8 條主管機關所為之處罰，得於接到裁
    決書之翌日起20日內，向管轄地方法院聲明異議，又交通法
    庭認為聲明異議無理由者，應以裁定駁回之，道路交通管理
    處罰條例第87條第1 項、道路交通案件處理辦法第19條分別
    定有明文。次按，汽車駕駛人停車時，其停車時間、位置、
    方式、車種不依規定者，處新臺幣（下同）600元以上1,200
    元以下罰鍰，道路交通管理處罰條例第56條第1項第9款定有
    明文。
二、原處分意旨略以：聲明異議人即受處分人甲○○駕駛車牌號
    碼7U-5519 號自用小客車，於民國96年11月10日11時43分許
    ，在新竹市○○路，因在禁止臨時停車處所停車，為新竹市
    警察局交通隊掣開竹市警交字第E00000000 號違反道路交通
    管理事件通知單予以舉發，嗣異議人於到案日期前向原處分
    機關即交通部公路總局新竹區監理所提出申訴，經原處分機
    關函請原舉發單位即新竹市警察局調查結果，仍認其確有前
    揭違規行為，乃依據道路交通管理處罰條例第56條第1項第1
    款裁處異議人罰鍰900 元，嗣後因原裁決書所載之舉發違規
    事實有誤，原處分機關遂撤銷原裁決，而於97年2 月27日以
    竹監自字第裁50-E00000000號違反道路交通管理事件裁決書
    更正之，將舉發違規事實更正為「停車位置不依規定」，舉
    發違反法條則更正為「道路交通管理處罰條例第56條第1 項
    第9款」，處罰主文亦更正為「罰鍰新臺幣600元」，並退還
    異議人溢繳之罰鍰300元。
三、聲明異議意旨略以：道路交通標誌標線號誌設置規則第 190
    條規定：「車輛停放線，用以指示車輛駕駛人停放車輛之位
    置與範圍。本標線之線型為白實線... 」；道路交通管理處
    罰條例第3條第1款規定：「一、道路：指公路、街道、巷衖
    、廣場、騎樓、走廊或其他供公眾通行之地方」、同條例第
    4 條規定：「駕駛人駕駛車輛或行人在道路上，應遵守道路
    交通標誌、標線、號誌之指示、警告、禁制規定... 」，異
    議人依照前述規定，依法將汽車停放於標線畫為白實線停放
    車輛之位置及範圍，並無違規停放於紅磚人行道，原舉發單
    位雖指稱違規地點之停車格係機車停車格，然該標線不清，
    實導致民眾誤為汽車停車格，故原處分顯有錯誤，為此請求
    撤銷原處分等語。
四、經查：
(一)、異議人於96年11月10日11時43分許，將其所有車牌號碼7U-5
    519 號自用小客車違規停放於機車停車格，違反道路交通管
    理處罰條例第56條第9 款「停車位置不依規定」之事實，有
    採證照片2紙在卷可稽，是異議人違規事實，堪以認定。
(二)、異議人雖辯稱其將違規車輛停放於白實線內，且該機車停車
    格標線不清，實導致民眾誤為汽車停車格云云，惟觀之上述
    採證照片，機車停車格的標線非常明確清楚，異議人汽車停
    放處設有以車輛停放線（即白實線）圈劃之停車格位，每隔
    相當距離即劃有與之垂直、向道路邊緣延伸之標線，將上開
    白實線圍繞而成之長方形範圍，區隔分設為數個機車停車格
    ，顯與汽車停放線之劃設方式迥異，部分線條雖有些許模糊
    ，仍可清晰辨明係供機車停放所用，實無誤認之虞。再者，
    一般人於停車時均會注意地上劃設之標線，以確認自己是否
    停在停車格內，而無超出越線之情形，且機車停車格之長度
    、寬度大小，與汽車停車格之大小顯然不同，異議人將其所
    有之自用小客車違規停放於舉發地點之機車停車格後，車身
    已明顯超出停車格之範圍，況本件異議人係考領有合格駕駛
    執照之駕駛人，對於前揭道路交通標線意涵及道路交通規則
    應知之甚詳，故其停車位置應依規定，而上開標線尚稱清楚
    明白，異議人主張標線不明以圖卸責，並無可採。
(三)、至異議人認為舉發地點之標線不清，導致民眾誤認云云。惟
    道路主管機關本得於法令授權範圍內，基於權責對於各項行
    政措施包括道路設計、交通號誌、標誌、標線之設置、更動
    為具體裁量、規劃，以求達成道路充分有效能利用、維持交
    通秩序、保障道路使用人往來便利與安全之行政目的，除有
    違背法令或明顯矛盾、錯誤，縱司法機關亦不得涉入此行政
    權核心領域，而民眾對於行政機關具體行政措施如有意見，
    自應循正當管道向行政機關反應，尤不得由民眾自行主觀認
    定是項措施是否合理、是否遵循，附此敘明。
(四)、綜上所述，本件異議人確有於上開時地停車位置不依規定之
    違規行為，原處分機關依道路交通管理處罰條例第56條第 1
    項第9 款及違反道路交通管理事件統一裁罰基準表之規定裁
    處罰鍰600元，核無違誤，本件異議為無理由，應予駁回。
五、據上論斷，應依道路交通案件處理辦法第19條，裁定如主文
    。
中    華    民    國    97    年    7     月    3     日
                    交通法庭  法  官  楊數盈
以上正本證明與原本無異。
如不服本裁定，應於送達後5 日內，向本院提出抗告狀。
                              書記官  謝國聖
中    華    民    國    97    年    7     月    3     日


司法院資訊處製作；財團法人民間司法改革基金會備份。
